# 请教陈版，合并主体问题

提问人：ask123 时间：2019-11-26 06:30:27
请教陈版，假如 A 和B 出资设立C 公司，A 持股 51%、B持股 49%，董事会成员 5 人，A派 3 人、B派 2 人，协议约定由B 负责公司的经营管理，总经理由 B 委派，董事会给总经理一定金额内经营活动和业务合同签署的授权。这种情况下，C 公司应该由A 还是 B 纳入合并范围？

回答人：chenyiwei
虽然 “协议约定由 B负责公司的经营管理，总经理由 B 委派，董事会给总经理一定金额内经营活动和业务合同签署的授权”，但总经理只是执行层的高管，从董事会和股东会的表决权来看，还是 A 占多数，当然 A 能否控制C，还取决于 C的董事会、股东会的表决规则，以及 B 是否向A 承诺保证其本金安全和取得约定收益等因素。